臺灣桃園地方法院刑事裁定
                                     111年度聲字第269號
聲  請  人  臺灣桃園地方檢察署檢察官
受  刑  人  何翔維



上列聲請人因受刑人數罪併罰有二裁判以上，聲請定其應執行之
刑（111年度執聲字第134號；111年度執字第893號），本院裁定
如下：
    主  文
何翔維所犯如附表所示之罪，所處如附表所示之刑，應執行有期
徒刑壹年貳月，如易科罰金，以新臺幣壹仟元折算壹日。
    理  由
一、聲請意旨略以：受刑人何翔維因犯偽造文書等案件，先後經
    判決確定如附表所示，應依刑法第53條、第51條第5款定其
    應執行之刑，爰依刑事訴訟法第477條第1項聲請裁定定應執
    行之刑等語。
二、按裁判確定前犯數罪者，併合處罰之。但有下列情形之一者
    ，不在此限：一、得易科罰金之罪與不得易科罰金之罪。二
    、得易科罰金之罪與不得易服社會勞動之罪。三、得易服社
    會勞動之罪與不得易科罰金之罪。四、得易服社會勞動之罪
    與不得易服社會勞動之罪。前項但書情形，受刑人請求檢察
    官聲請定應執行刑者，依第51條規定定之，刑法第50條定有
    明文。次按數罪併罰，有2裁判以上者，依刑法第51條規定
    ，定其應執行之刑，數罪併罰，宣告多數有期徒刑者，於各
    刑中之最長期以上，各刑合併之刑期以下，定其刑期。但不
    得逾30年，刑法第53條、第51條第5款定有明文。而刑法第5
    3條所謂數罪併罰，有2裁判以上者，依第51條之規定，定其
    應執行之刑，以2裁判以上所宣告之數罪，均在裁判確定前
    所犯者為必要（最高法院33年非字第19號判例意旨參照）。
三、經查，本件受刑人於附表編號1至5所示時間因犯行使偽造準
    私文書及詐欺得利等案件，先後經法院判處如附表編號1至5
    所示之刑確定在案，有各該刑事判決書及臺灣高等法院被告
    前案紀錄表各1份附卷可稽。受刑人所犯如附表編號1所示之
    罪，其判決確定日期為民國109年6月16日，而如附表編號2
    至5所示之罪，其犯罪日期均在109年6月16日以前，符合數
    罪併罰之規定，自應合併定其應執行之刑。聲請人就受刑人
    所犯如附表編號1至5所示之罪，聲請定其應執行之刑，確屬
    正當，爰定受刑人應執行刑如主文所示，並諭知易科罰金之
    折算標準。
四、另按定應執行刑，不僅攸關國家刑罰權之行使，於受刑人之
    權益亦有重大影響，除顯無必要或有急迫情形外，法院於裁
    定前，允宜予受刑人以言詞、書面或其他適當方式陳述意見
    之機會，程序保障更加周全等情，此有最高法院刑事大法庭
    110年度台抗大字第489號裁定意旨可供參照。查本件定應執
    行之刑乃「最速件」處理案件，為免影響受刑人權益，故認
    本件有急迫情形；又本案檢察官僅就受刑人所犯如附表編號
    1至5所示得易科罰金之5罪，聲請定其應執行之刑，牽涉案
    件情節均為行使偽造準私文書及詐欺得利等，尚屬單純，本
    院於裁量時，既受內、外部界限之約束，並予從寬酌定，應
    無損其聽審權，故本案尚無使受刑人另行陳述意見之必要。
五、依刑事訴訟法第477條第1項，刑法第53條、第51條第5款、
    第41條第1項前段，裁定如主文。
中    華    民    國   111    年     3    月    4    日
　　              刑事第十六庭  法  官  呂宜臻
以上正本證明與原本無異。
如不服本裁定，應於裁定送達後5 日內向本院提出抗告狀。
  　　　　　　　　　　　　　　　書記官　黃心姿
中　　華　　民　　國　　111 　年　　3 　　月　　8 　　日
附表：
編號           1          2 3 罪名  行使偽造準私文書 行使偽造準私文書 詐欺得利 宣告刑  有期徒刑4 月，如易科罰金，以新臺幣1 千元折算1 日 有期徒刑4 月，如易科 罰金，以新臺幣1 千元折算1 日 有期徒刑3 月，如易科 罰金，以新臺幣1 千元折算1 日 犯罪日期  108年5月3日至5日 108年4月15日 109年3月12日、13日 偵查機關年度案號  臺灣苗栗地方檢察署 108年度偵字第4740號 臺灣士林地方檢察署 109年度偵緝字第655號 臺灣新北地方檢察署 109年度偵字第34249號 最 後 事 實 審 法院 臺灣苗栗地方法院 臺灣士林地方法院 臺灣新北地方法院  案號 108年度苗簡字第1044號 109年度士簡字第440號 109年度審易字第2783號  判決日期 109年3月31日 109年8月7日 110年1月11日 確 定 判 決 法院 同上法院 同上法院 同上法院  案號 同上案號 同上案號 同上案號  確定日期 109年6月16日 109年9月22日 110年2月18日 備註  編號1至4經臺灣新北地方法院110年度聲字第1304號裁定應執行有期徒刑1年，如易科罰金，以新臺幣1千元折算1日   

編號           4          5 以下空白 罪名  詐欺得利 行使偽造準私文書（聲請書誤載為詐欺）  宣告刑  有期徒刑3 月，如易科罰金，以新臺幣1 千元折算1 日 有期徒刑5 月，如易科 罰金，以新臺幣1 千元折算1 日  犯罪日期  109 年4 月10日 108 年12月14日至16日  偵查機關年度案號  臺灣新北地方檢察署 109年度偵字第31598號 臺灣桃園地方檢察署 109年度偵字第27133號  最 後 事 實 審 法院 臺灣新北地方法院 臺灣桃園地方法院   案號 109年度簡字第7304號 110年度簡上字第250號   判決日期 110年2月2日 110年12月7日  確 定 判 決 法院 同上法院 同上法院   案號 同上案號 同上案號   確定日期 110年3月12日 110年12月7日  備註  編號1至4經臺灣新北地方法院110年度聲字第1304號裁定應執行有期徒刑1年，如易科罰金，以新臺幣1千元折算1日